【裁判字號】    90,訴,1374
【裁判日期】    900919
【裁判案由】    毒品危害防制條例
【裁判全文】
臺灣板橋地方法院刑事判決                          九十年度訴字第一三七四號
    公  訴  人  臺灣板橋地方法院檢察署檢察官
    被      告  甲○○
右列被告因違反毒品危害防制條例案件，經檢察官提起公訴（九十年度毒偵字第二六
二０號），本院判決如左：
    主  文
甲○○連續施用第一級毒品，累犯，處有期徒刑拾月。
    事  實
一、甲○○前有妨害風化及多次竊盜之前科，並曾於民國（下同）八十六年十二月二
    日因違反麻醉藥品管理條例及藥事法案件，經本院分別判處有期徒刑五月及六月
    ，定應執行有期徒刑九月，於八十七年一月十九日判決確定。又於八十七年六月
    二十五日因竊盜案件，再經本院判處有期徒刑一年二月，於同年八月十三日判決
    確定，上揭二確定之罪刑經接續執行，並於八十九年二月十六日因縮短刑期假釋
    出監，縮刑期滿日期原為八十九年四月十一日，嗣經確定判決撤銷假釋，應執行
    殘刑有期徒刑一月二十六日，於九十年三月九日徒刑始執行完畢。復因施用第二
    級毒品甲基安非他命（以下稱安非他命；起訴書誤載為第一級毒品），於臺灣板
    橋地方法院檢察署八十七年度偵字第二０四八一號違反毒品危害防制條例案件中
    ，經本院以八十七年度毒聲字第二三０四號裁定將其送臺灣臺北看守所附設勒戒
    處所觀察、勒戒後，認無繼續施用毒品傾向，業由該署檢察官於八十七年十一月
    三日為不起訴處分後確定在案。又因施用第一級毒品海洛因，於同署八十九年度
    毒偵字第三八八八號違反同一條例案件中，再經本院以八十九年度毒聲字第三二
    一五號裁定送觀察、勒戒後，認有繼續施用毒品之傾向，由該署檢察官提起公訴
    ，並聲請裁定將甲○○送入臺灣臺北戒治所施以強制戒治一年，經本院以八十九
    年度易字第二二五五號判決處有期徒刑一年四月確定在案。詎甲○○仍不知悔改
    ，明知海洛因係毒品危害防制條例所明定之第一級毒品，不得持有及施用，復另
    行基於施用第一級毒品海洛因之概括犯意，於前案停止戒治付保護管束期間之九
    十（起訴書誤載為八十九）年五月三十日，以將海洛因摻入香煙後施用之方式，
    在其位於臺北縣板橋市○○街三五０號四樓住處（起訴書誤載為不詳地點），連
    續施用第一級毒品海洛因二次。嗣臺灣板橋地方法院檢察署觀護人因執行保護管
    束，通知甲○○於九十年五月三十一日上午九時許到署採集尿液檢體送驗，始偵
    悉上情。
二、案經臺灣板橋地方法院檢察署觀護人室簽分由該署檢察官偵查起訴。
    理  由
一、右開事實，業據被告甲○○於本院審理時坦承不諱在卷，又被告經臺灣板橋地方
    法院檢察署觀護人通知報到時所採取之尿液檢體中，經檢出嗎啡陽性反應，有昭
    信科技顧問股份有限公司九十年六月十一日之濫用藥物陽性檢體檢驗報告乙紙附
    卷可稽，足徵被告前揭連續施用第一級毒品海洛因之自白與事實相符而堪予採信
    。又查被告前如事實欄所載，因施用第二級毒品安非他命案件，經本院裁定送觀
    察、勒戒後，認無繼續施用毒品之傾向，而為不起訴處分確定等情，有前揭案件
    之不起訴處分書乙份在卷足憑，且被告自八十九年三月初某日起至同年五月十五
    日止，連續施用第一級毒品海洛因之犯行，另經本院以八十九年度毒聲字第三二
    一五號裁定送觀察、勒戒後，臺灣臺北看守所附設勒戒處所於八十九年五月二十
    六日以第四九五七號證明書認定有繼續施用毒品之傾向乙節，亦有本院八十九年
    度易字第二二五五號刑事判決乙份附卷可佐，其復於九十年五月三十日，再為右
    開連續施用第一級毒品海洛因犯行，是被告三犯施用第一級毒品之罪，其所為顯
    與毒品危害防制條例第二十條第三項前段之規定相符無疑。故本件事證明確，被
    告犯行堪以認定，應予依法論科。
二、按海洛因為毒品危害防制條例第二條第二項第一款明定之第一級毒品，故核被告
    甲○○所為，係犯同條例第十條第一項之施用第一級毒品罪。被告持有第一級毒
    品海洛因之低度行為，為其施用之高度行為所吸收，故不另論罪。又其於九十年
    五月三十日，在其上址住處二次施用第一級毒品海洛因之犯行，時間緊接，方法
    相同，復觸犯構成犯罪要件相同之罪名，顯係基於概括之犯意反覆而為，應依刑
    法第五十六條連續犯之規定，論以一罪並加重其刑。至於被告於九十年五月三十
    一日九時三十一分之前二十四小時內某時以外之施用第一級毒品犯行部分，雖未
    據公訴人提起公訴，惟因與前揭已起訴部分，有連續犯之裁判上一罪關係，自為
    起訴效力所及之範圍，本院應併予審究。又被告前於本院八十九年度易字第二二
    五五號違反毒品危害防制條例案件中，自八十九年六月二十七日起即入臺灣臺北
    戒治所施以強制戒治，迄九十年一月十二日因戒治成效經評定為合格而停止戒治
    出所，堪認被告應已戒絕施用毒品之惡性，其固於保護管束期間中之九十年五月
    三十日，仍有本件施用第一級毒品海洛因二次之犯行，實應認被告係另行起意而
    為，且與其自八十九年三月初某日起至同年五月十五日止之連續施用犯行，已於
    一年之久，二者時間已難謂為緊接，當無成立連續犯之可能，本件自為前揭案件
    判決確定之效力所不及，本院應予以論罪科刑，均併予敘明。末查被告甲○○曾
    於八十六年十二月二日因違反麻醉藥品管理條例及藥事法案件，經本院分別判處
    有期徒刑五月及六月，定應執行有期徒刑九月，於八十七年一月十九日判決確定
    。又於八十七年六月二十五日因竊盜案件，再經本院判處有期徒刑一年二月，於
    同年八月十三日判決確定，上揭二確定之罪刑經接續執行，並於八十九年二月十
    六日因縮短刑期假釋出監，縮刑期滿日期原為八十九年四月十一日，嗣經確定判
    決撤銷假釋，應執行殘刑有期徒刑一月二十六日，於九十年三月九日徒刑始執行
    完畢，有臺灣高等法院檢察署刑案紀錄簡覆表乙份在卷可參，其於受有期徒刑之
    執行後，五年以內再犯本件有期徒刑以上之罪，為累犯，應依刑法第四十七條之
    規定加重其刑，並依法遞加重其刑。爰審酌被告甲○○前有如事實欄所載之犯罪
    科刑紀錄，其素行非佳，及經送觀察、勒戒而為不起訴處分確定後，仍未戒斷其
    施用毒品之惡習，仍有本件施用第一級毒品犯行，顯見其戒除毒癮之意志薄弱，
    及其犯罪之動機、目的、手段、本次施用海洛因之期間尚短、施用毒品戕害其身
    心與於本院審理時尚知坦承犯行之態度等一切情狀，量處如主文所示之刑，以資
    懲儆。
據上論斷，應依刑事訴訟法第二百九十九條第一項前段，毒品危害防制條例第十條第
一項，刑法第十一條前段、第五十六條、第四十七條，判決如主文。
本案經檢察官徐名駒到庭執行職務
中      華      民      國      九十    年      九      月      十九    日
                                臺灣板橋地方法院刑事第三庭
                                      法  官    陳志揚
右正本證明與原本無異。
如不服本判決，應於判決送達後十日內向本院提出上訴狀 (應附繕本) ，上訴於
臺灣高等法院。
                                      書記官    陳慶樹
中      華      民國      九十      年     九     月    二十五    日
附錄本案論罪科刑法條全文：
毒品危害防制條例第十條
  施用第一級毒品者，處六月以上五年以下有期徒刑。
  施用第二級毒品者，處三年以下有期徒刑。


司法院資訊處製作；財團法人民間司法改革基金會備份。
